Minutes et répertoires du notaire Michel MARTEL, 20 juin 1747 - 18 février 1762 (étude XXXIX)
Archives nationales
- Minutes de Michel MARTEL, 1746 - février 1762; MC/ET/XXXIX/392 - MC/ET/XXXIX/483
  - Minutes. 1761, mars - avril, mars - avril 1761; MC/ET/XXXIX/464
    - Tontine, constitution, emission 1759., 10 mars 1761; MC/ET/XXXIX/464
      Relations: sur la tête de l'intervenant 2, grand-père de l'intervenant 2, representé(e) par l'intervenant 03.
      Nom, qualité: (M.) Bruneri, Pierre Aloys Marie Francois.
    - Tontine, constitution, emission 1759., 10 mars 1761; MC/ET/XXXIX/464
      Nom, qualité: (Mme ou Mlle) Bruneri, Marie Therese Dauphine Aloyse.
    - Tontine, constitution, emission 1759., 10 mars 1761; MC/ET/XXXIX/464
      Nom, qualité: (Mme ou Mlle) Bruneri, Julie Felicite Polixene.
    - Tontine, constitution, emission 1759., 10 mars 1761; MC/ET/XXXIX/464
      Relations: representé(e) par l'intervenant 02, sur la tête de l'intervenant 3, grand-père de l'intervenant 3.
      Nom, qualité: (Mme ou Mlle) Bruneri, Josephe Gabrielle
    - Procuration rente publique, dépôt., 10 mars 1761; MC/ET/XXXIX/464
      Nom, qualité: (M.) Lacassagne, Joseph.
      Profession: acolyte, Oleron (Charente-Maritime), Diocese.
      Domicile: Paris (Paris) paroisse Saint-Severin.
      Nom, qualité: (M.) Plazanet, Maurice (bourgeois).
    - Procuration rente publique, dépôt., 12 mars 1761; MC/ET/XXXIX/464
      Nom, qualité: (Mme ou Mlle) Cormontagne de, Marie Francoise.
      Domicile: Creteil (Val-de-Marne).
      Relations: sœur de l'intervenant 2.
      Nom, qualité: (M.) Cormontagne de, Magloire (bourgeois, Paris), Paris
    - Procuration rente publique, dépôt., 12 mars 1761; MC/ET/XXXIX/464
      Nom, qualité: (M.) Moyria de, Joseph Marie (comte, Maillat), Maillat.
      Domicile: Saint-Martin-du-Fresne (Ain).
    - Procuration rente publique, dépôt., 12 mars 1761; MC/ET/XXXIX/464
      Nom, qualité: (M.) Pessagny, Laurent Marie Maximin.
      Nom, qualité: (M.) Chappotin, Jean Baptiste (bourgeois, Paris), Paris
    - Succession, délivrance de legs., 12 mars 1761; MC/ET/XXXIX/464
      Nom, qualité: (M.) Perichon, Guillaume.
    - Rente sur le roi, quittance de rachat, emprunt postes emission 1751., 12 mars 1761; MC/ET/XXXIX/464
      Nom, qualité: (M.) Prins, Adriaen.
      Profession: bourgmestre, Rotterdam (hollande).
      Domicile: Rotterdam (hollande).
      Profession: banquier, syndic de la compagnie des Indes, Paris.
    - Obligation., 14 mars 1761; MC/ET/XXXIX/464
      Nom, qualité: (M.) Beville, Mederic Francois.
    - Rente, constitution., 15 mars 1761; MC/ET/XXXIX/464
      Nom, qualité: (Mme ou Mlle) Bourbon Conde de, Elisabeth Alexandrine (princesse).
      Nom, qualité: (personne morale) Ducrocq (enfants).
      Relations: enfants de l'intervenant 3.
      Nom, qualité: (M.) Ducrocq, Jean Nicolas.
      Profession: laboureur, Roissy-en-France (95).
      Domicile: Roissy-en-France (95)
    - Bail, transport, corps de logis, Paris (Paris) Faubourg Saint-Denis., 17 mars 1761; MC/ET/XXXIX/464
      Profession: serrurier du roi.
      Relations: locataire l'intervenant 02.
      Nom, qualité: (M.) Verne, Gabriel.
      Profession: contrôleur des petites écuries du roi.
      Nom, qualité: (M.) Poulet, Jean Jacques.
      Profession: serrurier, Paris.
    - Renonciation, maitrise de merciere., 18 mars 1761; MC/ET/XXXIX/464
      Profession: merciere (marchande), Paris.
      Profession: banquier, Paris
    - Procuration rente publique, dépôt., 18 mars 1761; MC/ET/XXXIX/464
      Nom, qualité: (Mme ou Mlle) Servais, Marie Jeanne.
      Domicile: Bruxelles (belgique).
      Nom, qualité: (M.) Rouland, Nicolas (bourgeois, Paris), Paris
    - Acte de baptême, dépôt., 18 mars 1761; MC/ET/XXXIX/464
      Nom, qualité: (Mme ou Mlle) Routier, Anne Marie Therese Emmanuelle.
      Nom, qualité: (M.) Routier, Jean Baptiste.
      Profession: chirurgien de l'infante d'espagne (premier)
    - Obligation., 18 mars 1761; MC/ET/XXXIX/464
    - Procuration acte, dépôt., 18 mars 1761; MC/ET/XXXIX/464
      Nom, qualité: (M.) Bergeon Dujaunay, Jean.
      Profession: marchand de vin, Paris.
      Nom, qualité: (M.) Clerc, Jacques.
    - Rente, constitution., 19 mars 1761; MC/ET/XXXIX/464
      Nom, qualité: (M.) Boucher, Charles (jeune).
      Profession: tanneur (marchand), Meulan (Yvelines).
      Domicile: Meulan (Yvelines).
      Nom, qualité: (Mme ou Mlle) Fromant, Denise.
      Nom, qualité: (M.) Goinbault, Francois.
      Profession: tanneur corroyeur (marchand), Meulan (Yvelines).
      Domicile: Meulan (Yvelines)
    - Dépôt d'espèces., 19 mars 1761; MC/ET/XXXIX/464
      Nom, qualité: (M.) Petit, Salomon (jeune).
    - Dépôt de pièces, sentence de separation de biens., 19 mars 1761; MC/ET/XXXIX/464
      Nom, qualité: (Mme ou Mlle) Lefranc de Baillon, Anne Madeleine Prospere.
      Nom, qualité: (M.) Accaria de Serionne, Jacques (écuyer).
      Nom, qualité: (M.) Vergne, Jean Joseph (bourgeois).
    - Transport, créance., 19 mars 1761; MC/ET/XXXIX/464
      Nom, qualité: (Mme ou Mlle) Chouen de Lamotte, Marie Madeleine.
      Domicile: Chateauneuf-en-Thymerais (Eure-et-Loir).
      Nom, qualité: (M.) Gravelle de, Christin Francois (écuyer).
      Profession: lieutenant general au bailliage, Chateauneuf-en-Thymerais (Eure-et-Loir).
      Nom, qualité: (Mme ou Mlle) Perichon, Marie Anne.
      Nom, qualité: (M.) Paignon, Jean Baptiste.
    - Procuration rente publique., 21 mars 1761; MC/ET/XXXIX/464
      Nom, qualité: (M.) Gevrouin, Jean Rene (écuyer).
      Profession: contrôleur general des ponts et chaussées.
      Nom, qualité: (M.) Le Blocteur, Pierre (écuyer).
      Profession: echevin (premier), Paris.
    - Procuration rente publique, dépôt., 21 mars 1761; MC/ET/XXXIX/464
      Nom, qualité: (M.) Agogue, Louis.
      Profession: commis de la guerre (ancien).
      Nom, qualité: (M.) Cucu de Rouville, Francois Rene.
      Profession: commis à la recette générale, Paris.
      Nom, qualité: (M.) Turrault, Nicolas Francois (bourgeois).
    - Procuration rente publique, dépôt., 21 mars 1761; MC/ET/XXXIX/464
      Nom, qualité: (M.) Ridou de Lamotte, Rene Francois (bourgeois).
      Domicile: Alencon (Orne).
      Nom, qualité: (M.) Defrotte de Larimbliere, Samuel (écuyer).
      Domicile: Damigni (Orne).
      Nom, qualité: (M.) Chatelas, Jacques.
      Profession: marchand, Alencon (Orne).
      Nom, qualité: (M.) Rocher, Jacques (bourgeois).
      Nom, qualité: (Mme ou Mlle) Chatelas, Madeleine Marthe.
    - Procuration rente publique., 23 mars 1761; MC/ET/XXXIX/464
      Nom, qualité: (Mme ou Mlle) Drouault, Jeanne Francoise.
      Nom, qualité: (Mme ou Mlle) Du Rocher, Marie Madeleine
    - Dépôt d'espèces., 24 mars 1761; MC/ET/XXXIX/464
      Nom, qualité: (M.) Vigneron, Jean Juste.
      Profession: coutelier (marchand), Paris.
    - Procuration rente publique, dépôt., 25 mars 1761; MC/ET/XXXIX/464
      Nom, qualité: (Mme ou Mlle) Deschamps, Catherine.
      Nom, qualité: (M.) Bron, Jean Baptiste Marie.
      Profession: eveque suffragant, Lyon (Rhône).
      Nom, qualité: (M.) Bron, Etienne.
      Profession: echevin (ancien), Lyon (Rhône).
      Nom, qualité: (M.) Bron, Louis Cesar.
      Profession: banquier, Lyon (Rhône).
      Nom, qualité: (Mme ou Mlle) Bron, Charlotte Martine.
      Intervenant 6, en première partie:
      Nom, qualité: (Mme ou Mlle) Bron, Madeleine.
      Intervenant 7, en deuxième partie:
    - Procuration rente publique, dépôt., 25 mars 1761; MC/ET/XXXIX/464
      Nom, qualité: (M.) Rossi, Etienne.
      Profession: prêtre, Genes (italie).
    - Procuration rente publique., 25 mars 1761; MC/ET/XXXIX/464
      Nom, qualité: (M.) Masson de Meslay, Antoine Lambert (comte, Meslay), Meslay.
      Profession: president à la chambre des comptes, Paris.
      Nom, qualité: (M.) Michaut, Jean (bourgeois).
      Nom, qualité: (M.) Guerrapain, Francois (bourgeois).
    - Rente, constitution., 25 mars 1761; MC/ET/XXXIX/464
      Nom, qualité: (M.) Trouillet, Jean.
      Profession: laboureur, Saint-Ouen (Seine-Saint-Denis).
      Domicile: Saint-Ouen (Seine-Saint-Denis).
      Nom, qualité: (M.) Miseron, Firmin.
      Profession: cordonnier, Saint-Denis (Seine-Saint-Denis).
      Domicile: Saint-Denis (Seine-Saint-Denis)
    - Rente sur les états de Bretagne, reconstitution, emission 1760., 25 mars 1761; MC/ET/XXXIX/464
      Nom, qualité: (M.) Courtois, Jean.
      Profession: marchand de bois, Perray-en-Yvelines (le) (Yvelines).
      Domicile: Perray-en-Yvelines (le) (Yvelines).
      Relations: subrogé(e) de l'intervenant 2.
      Nom, qualité: (M.) Brian, Jean Symphorien.
      Profession: charpentier (marchand), Versailles (Yvelines).
    - Rente sur les états de Bretagne, reconstitution, emission 1760., 25 mars 1761; MC/ET/XXXIX/464
    - Certificat de vie, dépôt., 25 mars 1761; MC/ET/XXXIX/464
      Nom, qualité: (Mme ou Mlle) Tabaret, Angelique.
      Domicile: Saint-Marcellin (Isère).
      Nom, qualité: (Mme ou Mlle) Tabaret, Cecile.
      Domicile: Saint-Marcellin (Isère)
    - Procuration rente publique, dépôt., 26 mars 1761; MC/ET/XXXIX/464
      Nom, qualité: (M.) Blandel, Robert Auguste Joseph.
      Profession: avocat au Parlement de flandre, Douai (Nord).
      Domicile: Valenciennes (Nord).
      Nom, qualité: (M.) Viee, Jacques Poncien (bourgeois, Paris), Paris
    - Rente sur le domaine de la ville, reconstitution., 26 mars 1761; MC/ET/XXXIX/464
      Domicile: Paris (Paris) paroisse Saint-Etienne-du-Mont.
      Nom, qualité: (M.) Brichet, Rene Francois.
      Profession: parfumeur (marchand), Paris.
      Domicile: Paris (Paris) paroisse Saint-Jean-de-Latran
    - Donation entre vifs., 27 mars 1761; MC/ET/XXXIX/464
      Nom, qualité: (M.) Raveneau, Jacques Remi.
      Nom, qualité: (Mme ou Mlle) Avalle, Marie Catherine.
    - Vente, terre labourable, pre, Luzarches (95)., 27 mars 1761; MC/ET/XXXIX/464
      Nom, qualité: (M.) Meunier, Laurent.
      Profession: laboureur, Bruyeres-sur-Oise (95).
      Domicile: Bruyeres-sur-Oise (95).
      Nom, qualité: (M.) Mareuil de Contre de, Alexis Francois (comte, chevalier).
      Domicile: Contre (Somme)
    - Apprentissage, métier mercier., 28 mars 1761; MC/ET/XXXIX/464
      Nom, qualité: (M.) Demazure, Charles Benoit.
      Relations: présenté(e) par l'intervenant 02.
      Nom, qualité: (M.) Trousselot, Etienne.
      Nom, qualité: (M.) Dantrin, Claude.
    - Succession, inventaire après décès., 28 mars 1761; MC/ET/XXXIX/464
      Nom, qualité: (M.) Bercher, Pierre.
      Profession: avocat en Parlement, Paris.
      Domicile: Paris (Paris) paroisse Saint-Sauveur
    - Acte de baptême, dépôt., 31 mars 1761; MC/ET/XXXIX/464
      Nom, qualité: (M.) Chedal Anglay, Maximin.
      Profession: marchand, Lagny-sur-Marne (Seine-et-Marne).
      Domicile: Lagny-sur-Marne (Seine-et-Marne)
    - Rente, constitution., 1er avril 1761; MC/ET/XXXIX/464
      Nom, qualité: (M.) Orleans D', Louis Philippe (duc).
      Nom, qualité: (M.) Poret de Boisandre, Henri Jacques Anselme (écuyer).
      Profession: commandant d'écurie, Paris.
      Relations: au service de l'intervenant 1
    - Rente, transport., 1er avril 1761; MC/ET/XXXIX/464
      Nom, qualité: (M.) Boutin, Simon (chevalier).
      Profession: receveur general des finances, Tours (Indre-et-Loire).
      Relations: crédirentier(e) de l'intervenant 2.
      Nom, qualité: (M.) Accarias de Serionne, Jacques.
      Nom, qualité: (M.) Mareuil de Contre de, Alexandre Francois.
    - Succession, transport de droits., 1er avril 1761; MC/ET/XXXIX/464
      Nom, qualité: (M.) Denis, Francois (bourgeois).
      Domicile: Meaux (Seine-et-Marne)
    - Mariage., 1er avril 1761; MC/ET/XXXIX/464
      Nom, qualité: (M.) Curain, Charles.
      Profession: cordonnier (garcon), Paris.
      Domicile: Paris (Paris) paroisse Saint-Jacques-du-Haut-Pas.
      Nom, qualité: (M.) Curain, Jean.
      Profession: charpentier, Luneville (Meurthe-et-Moselle).
      Nom, qualité: (Mme ou Mlle) Legay, Marguerite.
      Domicile: Louvemont-Cote-du-Poivre (Meuse).
      Nom, qualité: (M.) Legay, Francois.
      Profession: laboureur, Louvemont-Cote-du-Poivre (Meuse).
      Domicile: Louvemont-Cote-du-Poivre (Meuse)
    - Rente, quittance de rachat., 1er avril 1761; MC/ET/XXXIX/464
      Nom, qualité: (Mme ou Mlle) Talmeni de, Louise.
      Profession: entrepreneur general des fontaines et jardins du roi, Versailles (Yvelines).
      Nom, qualité: (M.) Orleans D', Louis Philippe (duc)
    - Rente, quittance de rachat., 1er avril 1761; MC/ET/XXXIX/464
      Nom, qualité: (M.) Ducluzel, Francois Pierre (chevalier).
      Profession: maitre des requetes, Paris.
    - Rente, constitution., 1er avril 1761; MC/ET/XXXIX/464
      Nom, qualité: (M.) Seguy, Namas.
      Profession: procureur domanial, Montpensier (Puy-de-Dôme), Duche.
      Domicile: Aigueperse (Puy-de-Dôme).
    - Rente, constitution., 1er avril 1761; MC/ET/XXXIX/464
      Nom, qualité: (M.) Monchenu de, Abel.
    - Mariage., 2 avril 1761; MC/ET/XXXIX/464
      Nom, qualité: (M.) Hubert, Joseph.
      Nom, qualité: (M.) Hubert, Gilles Francois.
      Profession: arpenteur jure, Onnaing (Nord).
      Domicile: Onnaing (Nord).
      Nom, qualité: (Mme ou Mlle) Olivet, Marie Louise.
      Nom, qualité: (M.) Olivet, Francois.
      Profession: cordonnier, Mouy (Oise).
      Domicile: Mouy (Oise)
    - Succession, transport de droits., 2 avril 1761; MC/ET/XXXIX/464
      Nom, qualité: (M.) Guillou, Louis.
      Nom, qualité: (M.) Guillou, Jacques
    - Rente, quittance de rachat., 3 avril 1761; MC/ET/XXXIX/464
      Nom, qualité: (M.) Hebert, Thomas Joachim (écuyer).
      Profession: secrétaire du roi, joaillier (ancien marchand), Paris.
    - Succession, notoriété., 4 avril 1761; MC/ET/XXXIX/464
      Nom, qualité: (M.) Delamotte, Rene Henri.
      Nom, qualité: (M.) Delamotte, Antoine (bourgeois).
    - Succession, transaction., 4 avril 1761; MC/ET/XXXIX/464
      Nom, qualité: (M.) Paton de Thionville, Hercule (chevalier).
      Profession: lieutenant colonel d'infanterie.
      Nom, qualité: (Mme ou Mlle) Paton, Louise Antoinette.
      Nom, qualité: (M.) Berthellier, Francois Benjamin.
      Profession: trésorier de France (ancien), Chalons-sur-Marne (Marne)
    - Certificat de vie, dépôt., 6 avril 1761; MC/ET/XXXIX/464
      Nom, qualité: (Mme ou Mlle) Soljet, Marie Rose.
      Nom, qualité: (M.) Morellet, Francois.
      Nom, qualité: (M.) Morellet, Joseph Alexis.
      Nom, qualité: (M.) Tealdo, Nicolas Marie.
      Relations: frère de l'intervenant 5.
      Nom, qualité: (Mme ou Mlle) Tealdo, Marie Francesca.
      Profession: religieuse, Genes (italie).
      Domicile: Genes (italie)
    - Vente, ratification, maison, jardin, Vadencourt (Somme)., 6 avril 1761; MC/ET/XXXIX/464
      Nom, qualité: (M.) Duluc, Denis (bourgeois).
      Nom, qualité: (M.) Bottilier, Marie Joseph (bourgeois).
      Nom, qualité: (M.) Delafons de La Plesnoye, Charles (marquis, Plesnoye (la)), Plesnoye (la).
      Profession: capitaine de cavalerie (ancien).
      Domicile: Vadencourt (Somme)
    - Concession, compte., 6 avril 1761; MC/ET/XXXIX/464
      Relations: procureur de l'intervenant 2, sœur de l'intervenant 3.
      Profession: graveur en taille douce, Paris.
      Relations: tuteur de l'intervenant 3.
      Nom, qualité: (personne morale) Mangenot (mineurs).
    - Notoriété, prenom., 7 avril 1761; MC/ET/XXXIX/464
      Nom, qualité: (M.) Richaudeau, Henri Jean Baptiste.
    - Notoriété, prenom., 7 avril 1761; MC/ET/XXXIX/464
      Nom, qualité: (M.) Tabuit, Claude.
      Nom, qualité: (M.) Dunoyer, Maurice (bourgeois).
    - Rente, quittance de rachat., 7 avril 1761; MC/ET/XXXIX/464
      Nom, qualité: (M.) Gaultier de Chailly, Andre (chevalier).
      Profession: conseiller au Parlement, Paris.
    - Obligation., 7 avril 1761; MC/ET/XXXIX/464
      Nom, qualité: (M.) Hue, Charles (écuyer).
      Profession: officier des mousquetaires (ancien).
      Domicile: Lisieux (Calvados).
      Nom, qualité: (M.) Arcy D', Jean Baptiste.
      Profession: caissier de la compagnie d'assurance générale, Paris.
    - Procuration rente publique, dépôt., 8 avril 1761; MC/ET/XXXIX/464
      Nom, qualité: (M.) Gueniveau de La Feloniere, Joseph (écuyer).
      Domicile: Saumur (Maine-et-Loire).
    - Rente de l'Hôtel de ville, reconstitution, aides et gabelles emission 1758., 8 avril 1761; MC/ET/XXXIX/464
      Nom, qualité: (M.) Leroy de Liza, Louis.
      Profession: procureur general des eaux et forets, Paris.
      Domicile: Paris (Paris) paroisse Saint-Louis-du-Louvre.
      Nom, qualité: (M.) Fougeret, Jean (écuyer)
    - Rente de l'Hôtel de ville, reconstitution, aides et gabelles emission 1758., 8 avril 1761; MC/ET/XXXIX/464
    - Rente de l'Hôtel de ville, reconstitution, aides et gabelles emission 1758., 8 avril 1761; MC/ET/XXXIX/464
    - Apprentissage, métier, mercier., 8 avril 1761; MC/ET/XXXIX/464
      Nom, qualité: (M.) Pinon, Samson Pierre.
      Domicile: Paris (Paris) paroisse Saint-Benoit.
      Nom, qualité: (M.) Pinon, Pierre.
      Profession: marchand de bois, Chaumuzy (Marne).
      Domicile: Chaumuzy (Marne).
      Nom, qualité: (M.) Jacquinet, Paul.
    - Obligation, paiement de fourniture de pain., 9 avril 1761; MC/ET/XXXIX/464
      Nom, qualité: (M.) Vasse de, Armand Mathurin (marquis).
      Nom, qualité: (M.) Pertuis, Charles.
      Profession: boulanger, Azay-le-Rideau (Indre-et-Loire).
      Domicile: Azay-le-Rideau (Indre-et-Loire)
    - Procuration rente publique, dépôt., 9 avril 1761; MC/ET/XXXIX/464
      Nom, qualité: (M.) Lemaitre, Sebastien.
      Profession: echevin, Ferte-sous-Jouarre (la) (Seine-et-Marne).
      Domicile: Ferte-sous-Jouarre (la) (Seine-et-Marne).
      Nom, qualité: (M.) Baron, Joseph.
      Profession: négociant, Ferte-sous-Jouarre (la) (Seine-et-Marne).
      Domicile: Ferte-au-Col (la) (Seine-et-Marne).
      Nom, qualité: (Mme ou Mlle) Birouste, Benoite.
      Nom, qualité: (M.) Passerat de La Chapelle, Anthelme Joachim.
      Profession: conseiller d'honneur à la cour des monnaies, Lyon (Rhône).
    - Procuration rente publique, dépôt., 10 avril 1761; MC/ET/XXXIX/464
      Nom, qualité: (Mme ou Mlle) Baudet Dumesnil, Marie Jeanne.
      Domicile: Etampes (Essonne).
      Nom, qualité: (M.) Godart, Jean Thierry (bourgeois).
    - Rente foncière, transport, terre et seigneurie, Asnieres-sur-Oise (95) Baillon (chateau)., 10 avril 1761; MC/ET/XXXIX/464
      Nom, qualité: (M.) Chalot, Louis.
      Profession: conseiller au grenier à sel, Creil (95).
      Domicile: Viarmes (95).
      Nom, qualité: (M.) Mareuil de Contre de, Alexandre Francois (comte, Mareuil), Mareuil.
    - Quittance., 10 avril 1761; MC/ET/XXXIX/464
      Nom, qualité: (M.) Guerin de Lugeac, Charles Antoine (marquis).
      Profession: marechal de camp, inspecteur general d'infanterie.
      Nom, qualité: (M.) Rully de (marquis)
    - Procuration acte, inspection de comptabilite, Mannheim (allemagne)., 11 avril 1761; MC/ET/XXXIX/464
      Nom: Compagnie de Commerce Du Tabac Dans Le Palatinat.
      Domicile: Mmannheim (allemagne).
      Nom, qualité: (M.) Josse, Jean Francois.
      Profession: intéressé dans l'entreprise de tabac, Palatinat.
    - Rente, constitution., 11 avril 1761; MC/ET/XXXIX/464
      Profession: procureur à la chambre des comptes, Paris.
      Relations: cousin(e) de l'intervenant 2.
      Nom, qualité: (M.) Desvaux, Jacques Francois.
      Profession: conseiller au conseil superieur des Indes.
    - Apprentissage, métier mercier., 11 avril 1761; MC/ET/XXXIX/464
      Nom, qualité: (M.) Pinard, Antoine.
      Profession: fabricant de dentelles, Ecouen (95).
      Domicile: Ecouen (95).
      Nom, qualité: (M.) Herse, Jean Pierre.
    - Rente, quittance de rachat., 12 avril 1761; MC/ET/XXXIX/464
      Nom, qualité: (M.) Neubequer, Nicolas.
      Profession: valet de chambre, Paris.
      Nom, qualité: (M.) Mercier, Jean Baptiste.
      Domicile: Bordeaux (Gironde)
    - Succession, procuration acte., 12 avril 1761; MC/ET/XXXIX/464
      Profession: marchand de vin de la reine, Paris.
    - Procuration rente publique, dépôt., 13 avril 1761; MC/ET/XXXIX/464
      Nom, qualité: (M.) Roguier, Charles Nicolas (chevalier).
      Profession: auditeur à la chambre des comptes de lorraine, Nancy (Meurthe-et-Moselle).
    - Notoriété, nom., 14 avril 1761; MC/ET/XXXIX/464
      Nom, qualité: (Mme ou Mlle) Rousselon ou Rousselot, Therese.
      Nom, qualité: (M.) Lefebvre, Eloi Gilles.
      Nom, qualité: (M.) Mayrand, Etienne.
    - Traité d'office, office de garde de la ville., 14 avril 1761; MC/ET/XXXIX/464
      Nom, qualité: (M.) Prevost, Jacques.
      Nom, qualité: (M.) Fresnot, Alexandre (bourgeois).
      Profession: marchand de tabac, Paris.
    - Apprentissage, métier mercier., 15 avril 1761; MC/ET/XXXIX/464
      Nom, qualité: (M.) Poulain, Jacques Germain.
      Nom, qualité: (M.) Liebert, Pierre.
    - Concession, compte., 15 avril 1761; MC/ET/XXXIX/464
      Nom, qualité: (Mme ou Mlle) Chauvinot, Denise Marguerite.
      Domicile: Melun (Seine-et-Marne).
      Nom, qualité: (M.) Guespereau, Jacques Pierre.
      Profession: procureur au Châtelet, Melun (Seine-et-Marne).
      Relations: père de l'intervenant 3, tuteur de l'intervenant 3.
      Nom, qualité: (Mme ou Mlle) Guespereau, Louise Marguerite.
      Domicile: Sevres (Hauts-de-Seine).
      Nom, qualité: (M.) Bastin, Jean Nicolas.
      Profession: orfevre calibreur de manufacture de porcelaine, Sevres (Hauts-de-Seine).
      Domicile: Sevres (Hauts-de-Seine)
    - Bail à rente, maisons, terres labourables, vignes, Chatelet-en-Brie (Seine-et-Marne)., 15 avril 1761; MC/ET/XXXIX/464
      Nom, qualité: (M.) Galle, Jean Francois.
      Profession: cordonnier, Chatelet-en-Brie (Seine-et-Marne).
      Domicile: Chatelet-en-Brie (Seine-et-Marne)
    - Transport de droits., 15 avril 1761; MC/ET/XXXIX/464
      Nom, qualité: (Mme ou Mlle) Guspereau, Marie Louise Catherine.
      Relations: épouse de l'intervenant 1, fille de l'intervenant 4.
      Domicile: Melun (Seine-et-Marne)
    - Procuration rente publique, dépôt., 15 avril 1761; MC/ET/XXXIX/464
      Nom, qualité: (M.) Boyetet de Domainville, Charles (écuyer).
      Domicile: Orleans (Loiret).
      Profession: syndic de la compagnie des Indes, Paris.
    - Compte., 15 avril 1761; MC/ET/XXXIX/464
      Nom, qualité: (Mme ou Mlle) Courtavelle de Peze de, Louise Madeleine.
      Relations: épouse de l'intervenant 2, procureur de l'intervenant 2.
    - Rente, quittance de rachat., 16 avril 1761; MC/ET/XXXIX/464
      Nom, qualité: (Mme ou Mlle) Dufaux, Louise.
      Nom, qualité: (Mme ou Mlle) Baroy, Catherine.
    - Procuration acte, dépôt, naturalisation francaise., 16 avril 1761; MC/ET/XXXIX/464
      Profession: négociant banquier, Genes (italie).
      Nom, qualité: (M.) Regny, Alexis Antoine.
      Nom, qualité: (M.) Sorin, Antoine Guillaume.
      Profession: procureur à la chambre des comptes, Paris
    - Procuration rente publique, dépôt., 16 avril 1761; MC/ET/XXXIX/464
      Nom, qualité: (M.) Carrosso, Francois Marie.
      Profession: notaire, Genes (italie).
      Nom, qualité: (M.) Fleury Auge.
      Profession: directeur des postes, Marseille (Bouches-du-Rhône).
      Nom, qualité: (M.) Rouland, Nicolas (bourgeois).
      Relations: delegue de l'intervenant 3
    - Bail, maison, Paris (Paris) rue de Richelieu., 17 avril 1761; MC/ET/XXXIX/464
      Nom, qualité: (M.) Bussy de, Charles (marquis, Castelnau), Castelnau.
    - Apprentissage, métier mercier., 18 avril 1761; MC/ET/XXXIX/464
      Nom, qualité: (M.) Malicet, Jean Nicolas.
      Domicile: Paris (Paris) paroisse Saint-Pierre-des-Arcis.
      Nom, qualité: (M.) Hallot, Nicolas Francois.
      Domicile: Paris (Paris) paroisse Saint-Pierre-des-Arcis